臺灣臺南地方法院民事判決　　　　　　　96年度重訴字第33號
原　　　告　京城商業銀行股份有限公司
法定代理人　丁○○
訴訟代理人　己○○
被　　　告　甲○○○○ ○○○.
　　　　　　　　　　　　 BR.
兼法定代理　乙○○
人　　　　　　　　　　　2弄2.
被　　　告　丙○○
被　　　告　濎瀧企業股份有限公司
　　　　　　　　　　　　樓
兼法定代理　戊○○
人　　　　　　　　　　　巷1之.
上列當事人間請求給付借款事件，經本院於民國96年3月8日言詞
辯論終結，判決如下：
    主  文
被告應連帶給付原告美金參拾捌萬零伍佰肆拾捌元玖角，及按附
表所示各筆請求本金計算之利息及違約金，並得於給付時按原告
銀行牌告之美金即期賣出匯率三十二點七二七折付新臺幣。
訴訟費用新台幣壹拾貳萬壹仟陸佰肆拾捌元由被告連帶負擔。
    事實及理由
一、本件被告甲○○○○ ○○○○○○○○○○○○○○○、乙○○、丙○○、濎瀧
    企業股份有限公司及戊○○均未於言詞辯論期日到場，核無
    民事訴訟法第386條所列各款情形，應依原告之聲請，由其
    一造辯論而為判決。
二、原告起訴主張：
  (一)原告原為台南區中小企業銀行股份有限公司，嗣經金管會及
    經濟部核准，已變更名稱為京城商業銀行股份有限公司，此
    有經濟部核准函及公司變更登記表可參，合先說明。
  (二)被告SONIC ENTERPRISE公司係設於英屬維京群島之境外公司
    ，該公司於95年7月13日邀同其餘被告為連帶保證人，與原
    告簽訂週轉金貸款契約書及開發信用狀暨融資契約，約定被
    告公司得在新台幣（下同）29,000,000元之額度內循環借款
    ，契約期間自95年7月13日起至96年7月13日止，利息則按借
    據或文件上之約定而定。借款人如未按期支付利息或到期不
    履行時，逾期在6個月以內，按約定利率百分之10，逾期在6
    個月以上，按約定利率百分之20計付違約金。又為便於被告
    公司辦理結匯向國外採購物資，兩造約定被告公司於原告核
    定信用狀成數先行自備保證金後，得委請原告於等值美金
    830,000元之限額內循環開發信用狀及墊付外幣貨款，如開
    發遠期信用狀時，每筆遠期信用狀項下之墊付或承兌期限最
    長不得超過進口押匯通知書發文日或承兌日起180天，並以
    每筆信用狀項下匯票到期之前一日或原告通知之到期日為債
    務之清償日期，利率則按照原告牌告或約定之遠期信用狀利
    率計付。惟被告公司如有遲延清償墊款、貸款本息時，願加
    付違約金，凡逾期在6個月以內，按約定利率百分之10，逾
    期在6個月以上，按約定利率百分之20計算。連帶保證人則
    願於擔保限額內，與被告SONIC ENTERPRISE公司負連帶清償
    責任。
  (三)嗣後被告SONIC ENTERPRISE公司即依據上開契約，分別於附
    表所載日期向原告申請開發遠期信用狀，並已清償部分款項
    ，剩餘款項則由原告為其墊付後，轉為融資金額，應由被告
    SONIC ENTERPRISE公司依約負清償之責。詎該公司自95年12
    月9日起即違約未清償債務，經核計，積欠之本金共計為美
    金380,548元9角，屢經原告催討，迄無所獲，依約被告等均
    已喪失期限利益，全部債務視為到期，應全數清償。爰依據
    借貸及連帶保證之法律關係，提起本件訴訟，請求被告負連
    帶清償之責。
  (四)聲明：求為判決如主文所示之金額、利息及違約金。
三、被告均未於言詞辯論期日到庭，亦未提出書狀為任何聲明或
    陳述。
四、查原告主張上開事實，業經提出與其所述相符之股份有限公
    司變更登記表、週轉金貸款契約書、開發信用狀融資契約、
    授信約定書、外匯參考匯率、外幣放款/進口融資到期通知
    書、轉融資貸放登錄、外幣放款還款交易憑證、開發信用狀
    申請書、被告公司董事名冊、高雄縣政府營利事業登記證、
    濎瀧企業股份有限公司章程及戶籍謄本為證。被告雖均未於
    言詞辯論期日到庭，亦未提出書狀為任何聲明或陳述供本院
    斟酌，然綜合上開事證之調查，可信原告主張為真正。從而
    ，原告依據消費借貸及連帶保證之法律關係，請求被告連帶
    給付如主文所示金額、利息及違約金，為有理由，應予准許
    。又按以外國通用貨幣定給付額者，債務人得按給付時給付
    地之市價，以中華民國通用貨幣給付之，民法第202條前段
    定有明文，且兩造簽訂之委任開發遠期信用狀契約第9條，
    亦約定清償時得按原告公告之即期外匯賣出匯率折合新臺幣
    償付。是原告上開請求，於美金部份並請求於給付時按原告
    銀行公告之美金即期賣出匯率折付新臺幣，亦有理由，應予
    准許。
五、按共同訴訟人因連帶或不可分之債敗訴者，應連帶負擔訴訟
    費用。又法院為終局判決時，應依職權為訴訟費用之裁判。
    民事訴訟法第85條第2項及第87條第1項分別定有明文。本件
    係因連帶債務而為被告敗訴之判決，且因訴訟中除原告支出
    裁判費121,648元外，兩造未有其餘費用支出，故訴訟費用
    額即為121,648元，爰於主文併為訴訟費用負擔之諭知。
六、結論：原告之訴為有理由，依民事訴訟法第385條第1項前段
    、第85條第2項、第87條第1項，判決如主文。
中　　華　　民　　國　　96　　年　　3 　　月　　15　　日
                  民事第五庭    法　官　許蕙蘭
以上正本係照原本作成
如對本判決上訴，須於判決送達後20日內向本院提出上訴狀
中　　華　　民　　國　　96　　年　　3 　　月　　15　　日
                                書記官　黃鋕偉
  附表
 ┌──┬──────┬───────┬──────┬──────┬──────┬───┬───────┬────────────┐
 │編號│ 開 狀 日   │  到 期 日    │  開狀金額  │  融資金額  │  融資餘額  │利率  │  利息起迄日  │違約金計算期間及利率    │
 │    │            │              │ （美金）   │  （美金）  │ 即請求本金 │（﹪）│              ├──────┬─────┤
 │    │            │              │            │            │  （美金）  │      │              │逾期6個月內 │逾期6個月 │
 │    │            │              │            │            │            │      │              │按原利率10﹪│者按原利率│
 │    │            │              │            │            │            │      │              │            │20 ﹪     │
 ├──┼──────┼───────┼──────┼──────┼──────┼───┼───────┼──────┴─────┤
 │ 1  │95年2月27日 │95年10月11日  │  42,000    │40,750      │37,310.93   │ 7.05 │95年11月9日起 │95年12月10日起至清償日止│
 │    │            │              │            │            │            │      │至清償日止    │                        │
 ├──┼──────┼───────┼──────┼──────┼──────┼───┼───────┼────────────┤
 │ 2  │95年3月8日  │95年10月11日  │ 108,556.8  │54,278.4    │50,050.87   │ 7.05 │95年11月9日起 │95年12月10日起至清償日止│
 │    │            │              │            │            │            │      │至清償日止    │                        │
 ├──┼──────┼───────┼──────┼──────┼──────┼───┼───────┼────────────┤
 │ 3  │95年3月8日  │95年10月11日  │ 108,556.8  │54,278.4    │50,050.87   │ 7.05 │95年11月9日起 │95年12月10日起至清償日止│
 │    │            │              │            │            │            │      │至清償日止    │                        │
 ├──┼──────┼───────┼──────┼──────┼──────┼───┼───────┼────────────┤
 │ 4  │95年4月14日 │95年10月25日  │  77,999.89 │77,999.89   │72,103.04   │ 7.30 │95年11月9日起 │95年12月10日起至清償日止│
 │    │            │              │            │            │            │      │至清償日止    │                        │
 ├──┼──────┼───────┼──────┼──────┼──────┼───┼───────┼────────────┤
 │ 5  │95年5月12日 │95年12月5日   │ 118,670.88 │118,670.88  │104,008.11  │ 7.40 │95年11月9日起 │95年12月10日起清償日止  │
 │    │            │              │            │            │            │      │至清償日止    │                        │
 ├──┼──────┼───────┼──────┼──────┼──────┼───┼───────┼────────────┤
 │ 6  │95年6月8日  │95年12月18日  │  70,000    │70,000      │57,700.41   │ 7.40 │95年11月9日起 │95年12月10日起至清償日止│
 │    │            │              │            │            │            │      │至清償日止    │                        │
 ├──┼──────┼───────┼──────┼──────┼──────┼───┼───────┼────────────┤
 │ 7  │95年6月9日  │96年1月10日   │  11,320.8  │ 11,320.8   │9,324.67    │ 7.61 │95年11月9日起 │95年12月10日起至清償日止│
 │    │            │              │            │            │            │      │至清償日止    │                        │
 └──┴──────┴───────┴──────┴──────┴──────┴───┴───────┴────────────┘
